# 试生产期间损益资本化问题

提问人：阳 _123456 时间：2011-10-28 22:59:05
企业新建厂房及新购生产设备，试生产 2 个月，请问一下，试生产期间的损益怎么确认并资本化。一般将试生产期间领用的原、辅材料及水电能耗等成本费用资本化，试生产产品产品的收入冲减工程成本，但生产过程中领用的其他可以长期使用的工具、器具等低值易耗品等是否可以一并资本化呢？

回答人：chenyiwei
试生产过程中领用的其他可以长期使用的工具、器具等低值易耗品等，如果其可使用年限超过试生产期的，可以将该期间内这些工具、器具等的摊销计入该期间的试生产成本，最终调整在建工程成本。不是将工具、器具的全部成本均资本化计入在建工程价值中。

提问人：阳 _123456 时间：2011-10-29 10:07:46
如果低值易耗品采用一次摊销法，那就相当于全额列入了试生产成本，全额调整在建工程成本。这样的话，在试生产过程中会领用很多与生产相关的低值易耗品，金额就比较大，相当于全部资本。不知道我的理解是否正确

回答人：chenyiwei
一次摊销法是一种简化处理方法，适用于正常经营期间低值易耗品的领用和耗用量比较均衡的情形。像试生产期这种特殊情况，要考虑采用其他方式是否更加合理。

提问人：茶前饭后 时间：2017-12-10 09:29:54
”可以将该期间内这些工具、器具等的摊销计入该期间的试生产成本，最终调整在建工程成本。“请教陈版，这句话是不是可以理解为试生产期间这些辅料及低值易耗品可以归入在建工程，等到达到可使用状态时再一次性进费用？

回答人：chenyiwei
如果这些辅料及低值易耗品在试生产过程中已被耗用，则计入在建工程成本，后续一并转固，无需再在完工时单独转入损益。